---
title: "Lab06_Padovani"
author: "Rafael Padovani"
format: pdf
editor: visual
---

## Laboratório 6

### SQLite

```{r}
library(RSQLite)
```

1.  Baixe o arquivo disco.db e armazene na variável path o caminho completo (pasta) na qual o arquivo foi gravado. Utilize o comando file.path() para combinar a variável path com o nome do arquivo (disco.db) e obter o nome do arquivo com seu respectivo caminho. Armazene este resultado na variável fname.

```{r}
path = "Data"
fname = file.path(path, "disco.db")
```

2.  Utilizando o pacote RSQLite, conecte-se ao arquivo de banco de dados. Armazene a conexão na variável conn.

```{r}
conn <- dbConnect(RSQLite::SQLite(), fname)
```

3. Liste as tabelas existentes no banco de dados.
```{r}
dbListTables(conn)
```

4. Identifique os nomes de todas as colunas existentes na tabela customers.
```{r}
dbListFields(conn, "customers")
```

5. Utilizando apenas SQLite, com o apoio do comando dbGetQuery, identifique quantos clientes estão atualmente cadastrados neste banco de dados.
```{r}
dbGetQuery(conn, "
  SELECT COUNT(DISTINCT CustomerId) AS total_clientes 
  FROM customers
")
```

6. Utilizando apenas SQLite, identifique o número de países diferentes em que moram os clientes encontrados acima.
```{r}
dbGetQuery(conn, "
  SELECT COUNT(DISTINCT Country) AS paises_diferentes 
  FROM customers
")
```

7. Utilizando apenas SQLite, quantos clientes existem por país? A tabela resultante deve conter o nome do país e a respectiva contagem, além de ser ordenada de maneira decrescente pela referida contagem.
```{r}
dbGetQuery(conn, "
  SELECT COUNT(DISTINCT CustomerId) AS qnt_clientes, country 
  FROM customers
  GROUP BY country
  ORDER BY qnt_clientes DESC
")
```

8. Quais são os 5 países com mais clientes registrados? Use apenas SQLite
```{r}
dbGetQuery(conn, "
  SELECT COUNT(DISTINCT CustomerId) AS qnt_clientes, country 
  FROM customers
  GROUP BY country
  ORDER BY qnt_clientes DESC
  LIMIT 5
")
```

9.Quais são os países registrados que possuem apenas 6 letras no nome?
```{r}
dbGetQuery(conn, "
  SELECT DISTINCT Country
  FROM customers
  WHERE LENGTH(Country) = 6
")
```

10. Quais foram as músicas compradas por clientes brasileiros?
```{r}
dbGetQuery(conn, "
  SELECT DISTINCT t.Name AS Nome_Musica
  FROM customers c
  JOIN invoices i ON c.CustomerId = i.CustomerId
  JOIN invoice_items ii ON i.InvoiceId = ii.InvoiceId
  JOIN tracks t ON ii.TrackId = t.TrackId
  WHERE c.Country = 'Brazil'
  LIMIT 10
")
```

11. Desconecte do banco de dados.
```{r}
dbDisconnect(conn)
```


```{r}
# Exibindo o horário de execução do código
Sys.setenv(TZ = "America/Sao_Paulo")
Sys.time()
```


