---
title: "Lab03_Padovani"
author: "Rafael Padovani"
format: pdf
editor: visual
---

## Laboratório 03

### Dados relacionais e operações do tipo join

```{r, warning=FALSE}
library(tidyverse)
library(leaflet)
```

#### 1 - Importe, utilizando o pacote readr, cada um dos três arquivos disponíveis. Os objetos resultantes devem ser chamados flights, airlines e airports.

```{r}
airlines <- read_csv("Data/airlines.csv")

airports <- read_csv("Data/airports.csv", 
                     col_select = c(IATA_CODE, CITY, STATE, LATITUDE, LONGITUDE))
```

```{r}
processa_lote_voos <- function(df, pos) {
  df %>%
    filter(!str_starts(DESTINATION_AIRPORT, "1")) %>%
    drop_na() %>%
    group_by(DESTINATION_AIRPORT) %>%
    summarise(
      soma_atrasos = sum(ARRIVAL_DELAY),
      qtd_voos = n(),
      .groups = "drop"
    )
}
```

```{r}
cols <- cols_only(
  DESTINATION_AIRPORT = col_character(),
  ARRIVAL_DELAY = col_double()
)

flights <- read_csv_chunked(
  file = "Data/flights.csv",
  callback = DataFrameCallback$new(processa_lote_voos),
  chunk_size = 1000000,
  col_types = cols
)
```

```{r}
flights_summary <- flights %>%
  group_by(DESTINATION_AIRPORT) %>%
  summarise(
    total_atrasos = sum(soma_atrasos),
    total_voos = sum(qtd_voos),
    .groups = "drop"
  ) %>%
  mutate(ATRASO_MEDIO = total_atrasos / total_voos) %>%
  select(DESTINATION_AIRPORT, ATRASO_MEDIO)

flights_summary
```

#### 2 - Selecione a operação apropriada join para incluir, na tabela flights, as colunas CITY e STATE do objeto airports. Para executar esta tarefa:

```{r}
aeroportos_ausentes <- anti_join(
  flights_summary, 
  airports, 
  by = c("DESTINATION_AIRPORT" = "IATA_CODE")
)
print(aeroportos_ausentes)
```
```{r}
flights <- left_join(
  flights_summary, 
  airports, 
  by = c("DESTINATION_AIRPORT" = "IATA_CODE")
)
flights
```

#### 3 - Quantos aeroportos cada estado possui? Apresente uma tabela ordenada de forma decrescente (no número de aeroportos).

```{r}
tabela_estados <- airports %>%
  group_by(STATE) %>%
  summarise(numero_aeroportos = n()) %>%
  arrange(desc(numero_aeroportos))

print("Número de aeroportos por Estado:")
print(tabela_estados)
```

#### 4 - Apresente um mapa representando todos os atrasos observados por aeroporto.

```{r}
flights_mapa <- flights %>% drop_na(LATITUDE, LONGITUDE)

# Criando o mapa com leaflet
this <- leaflet(data = flights_mapa) %>%
  addTiles() %>%
  addMarkers(
    lng = ~LONGITUDE,
    lat = ~LATITUDE,
    popup = ~paste0(
      "<b>Aeroporto:</b> ", DESTINATION_AIRPORT, " - ", CITY, "<br>",
      "<b>Atraso Médio:</b> ", round(ATRASO_MEDIO, 2), " min"
    )
  )
```

```{r}
this
```


```{r}
Sys.setenv(TZ = "America/Sao_Paulo")
Sys.time()
```



