---
title: "Lab07_Padovani"
author: "Rafael Padovani"
format: pdf
editor: visual
---

## Laboratório 7

### SQLite Parte 2

```{r}
library(RSQLite)
```

1. Baixe o arquivo uwmadison.sqlite3. Conecte-se a ele usando o pacote RSQLite, armazenando a conexão em uma variável conn.
```{r}
path = "Data"
fname = file.path(path, "database.sqlite3")
conn <- dbConnect(RSQLite::SQLite(), fname)
```

```{r}
dbListTables(conn)
dbListFields(conn, "teachings")

```


2. Quem são e quantos são os professores que lecionaram disciplinas cujo tópico era estatística (subjects.abbreviation='STAT')
```{r}
dbGetQuery(conn, "
  SELECT COUNT(DISTINCT i.id) AS qnt_professores_stat
  FROM instructors i
  JOIN teachings t ON i.id = t.instructor_id 
  JOIN sections se ON t.section_uuid = se.uuid
  JOIN course_offerings co ON se.course_offering_uuid = co.uuid
  JOIN subject_memberships sm ON co.uuid = sm.course_offering_uuid
  JOIN subjects su ON sm.subject_code = su.code
  WHERE su.abbreviation = 'STAT'
")
```
```{r}
dbGetQuery(conn, "
  SELECT DISTINCT i.name
  FROM instructors i
  JOIN teachings t ON i.id = t.instructor_id 
  JOIN sections se ON t.section_uuid = se.uuid
  JOIN course_offerings co ON se.course_offering_uuid = co.uuid
  JOIN subject_memberships sm ON co.uuid = sm.course_offering_uuid
  JOIN subjects su ON sm.subject_code = su.code
  WHERE su.abbreviation = 'STAT'
  ORDER BY i.name
  LIMIT 10
")
```

3. O GPA americano é definido numa escala de 0 a 4, em que A = 4, AB = 3.5, B = 3, BC = 2.5, C = 2, D = 1 e F = 0. Determinando a nota média de cada oferecimento pela ponderação da quantidade de alunos em cada extrato com os valores numéricos de cada conceito, indique (no que se referente a disciplinas no assunto de estatística):

Quem é o professor mais difícil?

```{r}
dbGetQuery(conn, "
  SELECT i.name AS professor,
         SUM(gd.a_count*4 + gd.ab_count*3.5 + gd.b_count*3 + gd.bc_count*2.5 + gd.c_count*2 + gd.d_count*1) * 1.0 /
         SUM(gd.a_count + gd.ab_count + gd.b_count + gd.bc_count + gd.c_count + gd.d_count + gd.f_count) AS media_gpa
  FROM instructors i
  JOIN teachings t ON i.id = t.instructor_id
  JOIN sections se ON t.section_uuid = se.uuid
  JOIN grade_distributions gd ON se.course_offering_uuid = gd.course_offering_uuid 
                            AND se.number = gd.section_number
  JOIN subject_memberships sm ON se.course_offering_uuid = sm.course_offering_uuid
  JOIN subjects su ON sm.subject_code = su.code
  WHERE su.abbreviation = 'STAT'
    AND (gd.a_count + gd.ab_count + gd.b_count + gd.bc_count + gd.c_count + gd.d_count + gd.f_count) > 0
  GROUP BY i.id, i.name
  ORDER BY media_gpa ASC
  LIMIT 1
")
```

Quem é o professor mais fácil?

```{r}
dbGetQuery(conn, "
  SELECT i.name AS professor,
         SUM(gd.a_count*4 + gd.ab_count*3.5 + gd.b_count*3 + gd.bc_count*2.5 + gd.c_count*2 + gd.d_count*1) * 1.0 /
         SUM(gd.a_count + gd.ab_count + gd.b_count + gd.bc_count + gd.c_count + gd.d_count + gd.f_count) AS media_gpa
  FROM instructors i
  JOIN teachings t ON i.id = t.instructor_id
  JOIN sections se ON t.section_uuid = se.uuid
  JOIN grade_distributions gd ON se.course_offering_uuid = gd.course_offering_uuid 
                            AND se.number = gd.section_number
  JOIN subject_memberships sm ON se.course_offering_uuid = sm.course_offering_uuid
  JOIN subjects su ON sm.subject_code = su.code
  WHERE su.abbreviation = 'STAT'
    AND (gd.a_count + gd.ab_count + gd.b_count + gd.bc_count + gd.c_count + gd.d_count + gd.f_count) > 0
  GROUP BY i.id, i.name
  ORDER BY media_gpa DESC
  LIMIT 1
")
```

Qual é a disciplina mais difícil?

```{r}
dbGetQuery(conn, "
  SELECT c.name AS disciplina,
         SUM(gd.a_count*4 + gd.ab_count*3.5 + gd.b_count*3 + gd.bc_count*2.5 + gd.c_count*2 + gd.d_count*1) * 1.0 /
         SUM(gd.a_count + gd.ab_count + gd.b_count + gd.bc_count + gd.c_count + gd.d_count + gd.f_count) AS media_gpa
  FROM courses c
  JOIN course_offerings co ON c.uuid = co.course_uuid
  JOIN grade_distributions gd ON co.uuid = gd.course_offering_uuid
  JOIN subject_memberships sm ON co.uuid = sm.course_offering_uuid
  JOIN subjects su ON sm.subject_code = su.code
  WHERE su.abbreviation = 'STAT'
    AND (gd.a_count + gd.ab_count + gd.b_count + gd.bc_count + gd.c_count + gd.d_count + gd.f_count) > 0
  GROUP BY c.uuid, c.name
  ORDER BY media_gpa ASC
  LIMIT 1
")
```

Qual é a disciplina mais fácil?

```{r}
dbGetQuery(conn, "
  SELECT c.name AS disciplina,
         SUM(gd.a_count*4 + gd.ab_count*3.5 + gd.b_count*3 + gd.bc_count*2.5 + gd.c_count*2 + gd.d_count*1) * 1.0 /
         SUM(gd.a_count + gd.ab_count + gd.b_count + gd.bc_count + gd.c_count + gd.d_count + gd.f_count) AS media_gpa
  FROM courses c
  JOIN course_offerings co ON c.uuid = co.course_uuid
  JOIN grade_distributions gd ON co.uuid = gd.course_offering_uuid
  JOIN subject_memberships sm ON co.uuid = sm.course_offering_uuid
  JOIN subjects su ON sm.subject_code = su.code
  WHERE su.abbreviation = 'STAT'
    AND (gd.a_count + gd.ab_count + gd.b_count + gd.bc_count + gd.c_count + gd.d_count + gd.f_count) > 0
  GROUP BY c.uuid, c.name
  ORDER BY media_gpa DESC
  LIMIT 1
")
```

Desconecte do banco de dados.
```{r}
dbDisconnect(conn)
```


```{r}
# Exibindo o horário de execução do código
Sys.setenv(TZ = "America/Sao_Paulo")
Sys.time()
```
